【裁判字號】    99,上訴,1845
【裁判日期】    990930
【裁判案由】    違反毒品危害防制條例
【裁判全文】
臺灣高等法院臺中分院刑事判決        99年度上訴字第1845號
上  訴  人
即  被  告  甲○○
上列上訴人因違反毒品危害防制條例案件，不服臺灣彰化地方法
院99年度訴字第888號中華民國99年8月19日第一審判決（起訴案
號：臺灣彰化地方法院檢察署99年度毒偵字第1126號），提起上
訴，本院判決如下：
    主  文
上訴駁回。
    理  由
一、按不服地方法院之第一審判決而上訴者，須提出上訴書狀，
    並應敘述具體理由，刑事訴訟法第三百六十一條第一項定有
    明文，此為上訴必備之程式；而所謂「具體理由」，必係依
    據卷內既有訴訟資料或提出新事證，指摘或表明第一審判決
    有何採證認事、用法或量刑等足以影響判決本旨之不當或違
    法，而構成應予撤銷之具體事由，始克當之（例如：依憑證
    據法則具體指出所採證據何以不具證據能力，或依憑卷證資
    料，明確指出所為證據證明力之判斷如何違背經驗、論理法
    則）；倘僅泛言原判決認定事實錯誤、違背法令、量刑失之
    過重或輕縱，而未依上揭意旨指出具體事由，或形式上雖已
    指出具體事由，然該事由縱使屬實，亦不足以認為原判決有
    何不當或違法者（例如：對不具有調查必要性之證據，法院
    未依聲請調查亦未說明理由，或援用證據不當，但除去該證
    據仍應為同一事實之認定），皆難謂係具體理由，俾與第二
    審上訴制度旨在請求第二審法院撤銷、變更第一審不當或違
    法之判決，以實現個案救濟之立法目的相契合，並節制濫行
    上訴（最高法院97年度台上字第892號刑事判決參照）。次
    原審法院認為上訴不合法律上之程式者，應以裁定駁回之。
    第二審法院認為上訴書狀未敘述理由或上訴有第三百六十二
    條前段之情形者，應以判決駁回之。又分別為刑事訴訟法第
    三百六十二條、第三百六十七所明定。再第三百六十七條之
    判決，得不經言詞辯論為之。同法第三百七十二條亦定有明
    文。
二、本件原判決以被告甲○○於90年間因施用第二級毒品案件，
    經台灣彰化地方法院以90年度毒聲字第1566號裁定送勒戒處
    所觀察、勒戒後，認有繼續施用毒品之傾向，又以90年度毒
    聲字第1951號裁定令入戒治處所施以強制戒治，嗣因戒治成
    效經評定合格，經同院以90年度毒聲字第4027號裁定停止戒
    治，所餘期間付保護管束，迄至91年5月9日保護管束期滿未
    經撤銷停止戒治而視為執行完畢，同次犯行並經檢察官提起
    公訴，繼由台灣彰化地方法院以90年度彰簡字第434號判處
    有期徒刑6月確定；另因施用第一級毒品案件，經同院以90
    年度訴字第1274號判處有期徒刑10月確定，上開二案經裁定
    合併定應執行有期徒刑1年3月確定，於93年8月1日縮短刑期
    執行完畢出獄。94年間，因施用第一級毒品案件，經台灣彰
    化地方法院以94年度訴字第1416號判處有期徒刑1月、8月，
    應執行有期徒刑1年6月確定，經入監執行，於96年2月20日
    縮短刑期執行完畢出獄仍未思悔改，復基於施用第一級毒品
    之犯意，於99 年5月3日下午1時許，在其位於彰化縣花壇鄉
    ○○村○○街630號之住處，以將海洛因摻水稀釋後置於針
    筒再注射至體內之方式，施用第一級毒品海洛因1次之事實
    業據被告於自白不諱，並有彰化縣警察局和美分局委託檢驗
    尿液代號與真實姓名對照表、詮昕科技股份有限公司濫用藥
    物尿液檢驗報告附卷可稽，足以證明被告之自白與事實相符
    ，並有臺灣高等法院被告前案紀錄表，及偵卷所附刑案資料
    查註紀錄表可憑，認被告所為，係犯毒品危害防制條例第10
    條第1項之施用第一級毒品罪。被告於施用前持有第一級毒
    品之低度行為，應為施用之高度行為所吸收，不另論罪。被
    告前受有期徒刑宣告之案件執行完畢後5年內，故意再犯本
    件有期徒刑以上之罪，為累犯，應依刑法第47條第1項之規
    定，加重其刑。爰審酌被告曾有多次施用毒品之前科紀錄，
    復曾執行觀察勒戒、強制戒治之處分，猶未能戒除毒癮，而
    再為本件施用毒品之犯行，尚乏禁絕毒害之決心，惟於審理
    時尚能坦認犯行，頗有悔悟之心，及被告之智識程度、素行
    紀錄等一切情狀，判決被告甲○○施用第一級毒品，累犯，
    處有期徒刑拾月，以資儆懲。已詳述所憑之證據及其認定之
    理由。經形式上觀察，核無不合。
三、上訴意旨略稱：伊因已妻已分居，且有一子一女正值年少判
    逆期，均未就業，家中經濟賴伊維持，若前往執行刑期，子
    女生計即成問題，請求從輕量刑，以便早日出監照顧子女，
    免誤入岐途云云，核上訴意旨無非就被告自己一身之事由，
    執摘原判決量刑過重，而未依上揭意旨指出足以影響判決本
    旨之不當或違法，而構成應予撤銷之具體事由，難謂係具體
    理由，應認其上訴顯然違背法律上之程式，應予駁回，並不
    經言詞辯論為之。
四、據上論斷，應依刑事訴訟法第三百六十七條前段、第三百七
    十二條，判決如主文。
中    華    民    國    99    年    9     月    30    日
            刑事第六庭    審判長法  官  李  文  雄
                                法  官  陳  如  玲
                                法  官  蔡 王 金 全
上列正本證明與原本無異。
如不服本判決應於收受送達後十日內向本院提出上訴書狀，其未
敘述上訴理由者，並得於提起上訴後十日內向本院補提理由書 (
均須按他造當事人之人數附繕本)「切勿逕送上級法院」。
                                書記官  金  珍  華
中    華    民    國    99    年    9     月    30    日

司法院資訊處製作；財團法人民間司法改革基金會備份。
